# 求助陈版，持股不足半数并表问题

提问人：askabc 时间：2022-09-22 23:39:39
陈版您好，A公司持有某公司40%股份，董事会 5 人A公司派 2 人（含董事长），该公司还有其他两位股东B（持股40%）、C（持股20%），C将一名董事会表决权委托A，董事会一般决议过半数董事同意即可通过，A是否能够控制该公司并纳入合并？

回答人：chenyiwei
1 、为何C将董事表决权委托给A？C是否将其在股东会上的表决权也一并委托给A？该委托事项如何证明其具有经济合理性？
2 、A与该公司的业务方面是否存在协同效应？被投资公司在市场、技术、原材料供应等方面是否对A存在高度依赖？
3 、其他股东B、C是否与被投资企业处于同行业？属于战略投资还是财务性投资？